臺灣桃園地方法院民事裁定
110年度簡上字第190號
上  訴  人  李讚源

訴訟代理人  段思妤律師
被  上訴人  加昌貨運股份有限公司

法定代理人  邱奕銘
上列當事人間請求確認本票債權不存在事件，上訴人對於民國11
0年12月24日本院110年度簡上字第190號第二審判決提起上訴，
本院裁定如下：
    主  文
上訴駁回。
第三審訴訟費用由上訴人負擔。
    理  由
一、按對於簡易訴訟程序之第二審裁判，其上訴利益逾第466條
    所定之額數者，當事人僅得以其適用法規顯有錯誤為理由，
    逕向最高法院提起上訴或抗告；對於簡易訴訟程序之第二審
    裁判，提起第三審上訴或抗告，須經原裁判法院之許可。前
    項許可，以訴訟事件所涉及之法律見解具有原則上之重要性
    者為限。第一項之上訴或抗告，為裁判之原法院認為應行許
    可者，應添具意見書，敘明合於前項規定之理由，逕將卷宗
    送最高法院；認為不應許可者，應以裁定駁回其上訴或抗告
    ，民事訴訟法第436條之2第1項、第436條之3第1項至第3 項
    定有明文。而所謂適用法規顯有錯誤，係指原第二審判決就
    其取捨證據所確定之事實適用法規顯然不合於法律規定，或
    與司法院現尚有效及大法官會議之解釋，或最高法院現尚有
    效之判例顯然違反者而言，並不包括漏未斟酌證據及認定事
    實錯誤之情形在內（最高法院80年台上字第1326號、63年台
    上字第880號民事判決、60年台再字第170號民事判例意旨可
    供參考）。另所謂「法律見解具有原則上之重要性」，係指
    該訴訟事件所涉及之法律問題意義重大，而有加以闡釋之必
    要者而言。
二、上訴意旨略以：原判決既認係訴外人黃秉淵向被上訴人借款
    新臺幣（下同）250萬元，伊則係為擔保黃秉淵對被上訴人
    此債務而簽發250萬元之本票（下稱系爭本票）予被上訴人
    ，卻於判決理由中另認本件無證據證明伊與被上訴人間有何
    保證契約存在，原判決理由顯有矛盾。另證人黃秉淵於第一
    審已證稱：我跟被告（即被上訴人）預支運費來支付員工的
    薪水，因為我跟被告不熟，所以我需要一個擔保人，也就是
    原告（即上訴人）等語，亦足證伊與被上訴人間確有保證契
    約存在，原判決理由自有不備。為此，爰依法提起上訴等語
    。並為上訴聲明：㈠原判決廢棄。㈡確認被上訴人持有之系爭
    本票，對上訴人之本票債權不存在；或發回本院。
三、經查，兩造有無合意成立保證契約，純屬證據取捨結果所為
    事實認定之範疇，非屬法律問題之爭議。又上訴人誤認以擔
    保意思開立票據即屬保證契約性質，其所涉及之法律見解亦
    無原則上重要性之可言。
四、綜上所述，上訴人對簡易訴訟程序第二審判決提起第三審上
    訴，既非以適用法規顯有錯誤為理由，且無所涉法律見解具
    有原則上重要性，有待最高法院加以闡釋之情事，揆諸首揭
    法律規定及說明，上訴人本件上訴，不應許可，應予駁回。
五、爰依民事訴訟法第436條之3第3項後段、第95條、第78條，
    裁定如主文。
中　　華　　民　　國　　111 　年　　5 　　月　　13　　日
            民事第二庭  審判長法  官　袁雪華

                              法  官　林其玄

                              法  官　張震武
以上正本係照原本作成。
如對本裁定抗告須於裁定送達後10日內向本院提出抗告狀，並應
繳納抗告費新台幣1,000 元。　　
中　　華　　民　　國　　111 　年　　5 　　月　　16　　日
                              書記官  陳𥴡濤